【裁判字號】    97,訴,1005
【裁判日期】    970513
【裁判案由】    違反毒品危害防制條例
【裁判全文】
臺灣彰化地方法院刑事判決              97年度訴字第1005號
公  訴  人  臺灣彰化地方法院檢察署檢察官
被      告  甲○○
                    現另案在臺灣臺中女子監獄執行中
上列被告因違反毒品危害防制條例案件，經檢察官提起公訴（九
十七年度毒偵字第一一七四號），本院依簡式審判程序判決如下
：
    主  文
甲○○施用第一級毒品，處有期徒刑壹年；又施用第二級毒品，
處有期徒刑捌月。應執行有期徒刑壹年柒月。
    事  實
一、甲○○前因施用第一級毒品、第二級毒品案件，經本院以九
    十六年度訴字第八一九號分別判處有期徒刑七月、五月，應
    執行有期徒刑十月確定，後經本院以九十六年度聲減字第三
    二一六號裁定分別減為有期徒刑三月又十五日、二月又十五
    日，應執行有期徒刑五月確定，因施用第一級毒品案件，經
    本院以九十六年度訴字第一一五一號判處有期徒刑九月確定
    ，上開二案，再經本院以九十七年度聲字第一二○號裁定合
    併定其應執行刑為有期徒刑一年一月確定；又因施用第一級
    毒品、第二級毒品案件，經本院以九十六年度訴字第二○八
    九號分別判處有期徒刑九月、九月、六月，應執行有期徒刑
    一年六月確定；上開案件，於民國九十七年一月二日經送監
    接續執行，現仍在臺灣臺中女子監獄執行中（不構成累犯）
    。另因施用毒品案件，經本院以九十二年度毒聲字第五六五
    號裁定送觀察、勒戒後，認無繼續施用毒品之傾向，於九十
    二年四月二日執行完畢，並經臺灣彰化地方法院檢察署檢察
    官以九十二年度毒偵字第八一二號為不起訴處分確定。詎甲
    ○○於前開觀察、勒戒執行完畢釋放後五年內，仍不知悔改
    ，復基於施用第一級毒品海洛因之犯意，於九十七年一月二
    日上午十一時許，在彰化縣田尾鄉○○路某加油站廁所內，
    以將第一級毒品海洛因粉末置入注射針筒內加水後，再以針
    筒注射手臂血管之方式，施用第一級毒品海洛因一次；另基
    於施用第二級毒品甲基安非他命之犯意，於上開施用第一級
    毒品海洛因後之同日某時許，在上開加油站廁所內，以將第
    二級毒品甲基安非他命置於玻璃球管內用火燒烤而吸其煙霧
    之方式，施用第二級毒品甲基安非他命一次。嗣於九十七年
    一月二日下午四時四十五分許，為警在彰化縣永靖鄉○○村
    ○○街一一一號附近盤查而查獲，經其同意採集尿液送驗，
    結果呈嗎啡、甲基安非他命陽性反應，始悉上情。
二、案經彰化縣警察局員林分局報告臺灣彰化地方法院檢察署檢
    察官偵查起訴。
    理  由
一、按除被告所犯為死刑、無期徒刑、最輕本刑為三年以上有期
    徒刑之罪或高等法院管轄第一審案件者外，於刑事訴訟法第
    二百七十三條第一項程序進行中，被告先就被訴事實為有罪
    之陳述時，審判長得告知被告簡式審判程序之旨，並聽取當
    事人、代理人、辯護人及輔佐人之意見後，裁定進行簡式審
    判程序；除簡式審判程序、簡易程序及第三百七十六條第一
    款、第二款所列之罪之案件外，第一審應行合議審判；刑事
    訴訟法第二百七十三條之一第一項、第二百八十四條之一分
    別定有明文。本件被告甲○○所犯係死刑、無期徒刑、最輕
    本刑為三年以上有期徒刑或高等法院管轄第一審案件以外之
    罪，且於本院行準備程序時就被訴事實為有罪之陳述，經受
    命法官告知簡式審判程序之旨，並聽取公訴人、被告之意見
    後，本院合議庭認無不得或不宜改依簡式審判程序進行之處
    ，經評議結果，裁定改由受命法官獨任行簡式審判程序，合
    先敘明。
二、訊據被告甲○○對於上開施用第一級毒品海洛因、第二級毒
    品甲基安非他命之犯行，均坦承不諱，且警員於九十七年一
    月二日，經其同意採集尿液送驗，結果呈嗎啡、甲基安非他
    命陽性反應，此有尿液代號與真實姓名對照認證單、詮昕科
    技股份有限公司濫用藥物尿液檢驗報告各一紙在卷可稽，足
    徵被告之自白確與事實相符。又被告因施用毒品案件，經本
    院以九十二年度毒聲字第五六五號裁定送觀察、勒戒後，認
    無繼續施用毒品之傾向，於九十二年四月二日執行完畢，並
    經臺灣彰化地方法院檢察署檢察官以九十二年度毒偵字第八
    一二號為不起訴處分確定，此有臺灣彰化地方法院檢察署刑
    案資料查註紀錄表及臺灣高等法院被告前案紀錄表各一份在
    卷可考。被告於觀察、勒戒執行完畢釋放後，五年內再犯本
    件施用第一級毒品、第二級毒品犯行，依毒品危害防制條例
    第二十三條第二項規定，自應依法論科。本件事證明確，被
    告施用第一級毒品海洛因、第二級毒品甲基安非他命之犯行
    ，均堪認定。
三、核被告所為，分別係犯毒品危害防制條例第十條第一項之施
    用第一級毒品罪、同條第二項之施用第二級毒品罪。被告為
    施用第一級毒品、第二級毒品，而持有各該級毒品，其持有
    之低度行為，應各為施用之高度行為所吸收，均不另論罪。
    再被告所犯上開二罪，係犯意各別、行為互殊，應予分論併
    罰。爰審酌被告曾因施用毒品經送觀察、勒戒後，仍未能戒
    斷，再犯本案之罪，顯然未能善體國家設置觀察、勒戒機構
    ，協助毒品施用者戒除毒癮之良法美意，且前因施用第一級
    毒品、第二級毒品案件，經本院以九十六年度訴字第八一九
    號分別判處有期徒刑七月、五月，應執行有期徒刑十月確定
    ，後經本院以九十六年度聲減字第三二一六號裁定分別減為
    有期徒刑三月又十五日、二月又十五日，應執行有期徒刑五
    月確定，因施用第一級毒品案件，經本院以九十六年度訴字
    第一一五一號判處有期徒刑九月確定，上開二案，再經本院
    以九十七年度聲字第一二○號裁定合併定其應執行刑為有期
    徒刑一年一月確定，又因施用第一級毒品、第二級毒品案件
    ，經本院以九十六年度訴字第二○八九號分別判處有期徒刑
    九月、九月、六月，應執行有期徒刑一年六月確定，此有臺
    灣彰化地方法院檢察署刑案資料查註紀錄表及臺灣高等法院
    被告前案紀錄表各一份在卷可佐，雖不構成累犯，然足認其
    不知悔改，及其犯罪之動機、目的、生活狀況、品行、所生
    危害，暨犯罪後坦承犯行，態度尚屬良好等一切情狀，分別
    量處如主文所示之刑，並定其應執行之刑。
據上論斷，應依刑事訴訟法第二百七十三條之一第一項、第二百
九十九條第一項前段，毒品危害防制條例第十條第一項、第二項
，刑法第十一條前段、第五十一條第五款，判決如主文。
本案經檢察官蔡曉崙到庭執行職務。
中    華    民    國    97    年    5     月    13    日
                        刑事第六庭    法  官  鄭舜元
以上正本證明與原本無異。
如不服本判決，應於判決送達後10日內，向本院提出上訴書狀，
上訴書狀應「敘述具體上訴理由」，並按他造當事人之人數附繕
本。「切勿逕送上級法院」。
中    華    民    國    97    年    5     月    13    日
                                      書記官  呂雅惠
附錄：論罪科刑法條：
毒品危害防制條例第十條：
施用第一級毒品者，處六月以上五年以下有期徒刑。
施用第二級毒品者，處三年以下有期徒刑。


司法院資訊處製作；財團法人民間司法改革基金會備份。
